臺灣板橋地方法院民事判決　　　　　　　94年度訴字第1238號
原　　　告　甲○○
被　　　告　丁○○
　　　　　　丙○○
　　　　　　乙○○
上列當事人間侵權行為損害賠償事件，原告提起刑事附帶民事訴
訟（93年度附民字第92號），經刑事庭移送前來，本院於民國94
年10月24日言詞辯論終結，判決如下：
    主      文
被告丁○○、丙○○應連帶給付原告新台幣伍萬元及自民國九十
三年五月二十六日起至清償日止，按年息百分之五計算之利息。
被告丁○○、乙○○應連帶給付原告新台幣伍萬元及自民國九十
三年五月十八日起至清償日止，按年息百分之五計算之利息。
原告其餘之訴駁回。
訴訟費用由被告丁○○、丙○○連帶負擔百分之二十五，被告丁○○、乙○○連帶負擔百分之十七；餘由原告負擔。
本判決第一項得假執行，但被告丁○○、丙○○如以新台幣伍萬
元為原告預供擔保，得免為假執行。
本判決第二項得假執行，但被告丁○○、乙○○如以新台幣伍萬
元為原告預供擔保，得免為假執行。
其餘假執行之聲請駁回。
    事實及理由
一、原告主張：被告丁○○、丙○○（原為夫妻，現已離異）與
    原告原均為台北縣板橋市○○路○ 段30號、32號「民生捷運
    大廈」之住戶。因有住戶投訴被告丙○○搭蓋違章建築，而
    原告之夫顧國榮當時又為該大廈管理委員會之委員，被告丙○○、丁○○遂於90年7 月15日前往原告住處（台北縣板橋
    市○○路○ 段30號15樓之1）欲 洽談違章建築事宜，但未遇
    而回，同日22時原告經由該大廈管理委員會副主任委員張蘊
    華告知後得知上情，乃在張蘊華陪同下前往被告丙○○住處
    （即上址30號8 樓之1）， 因被告丙○○、丁○○要求原告
    之夫顧國榮能放其一馬，不要拆除違建，原告即表示此事應
    由管理委員會決定，非顧國榮個人所得決定且須待顧國榮返
    家後再處理，被告丙○○、丁○○因此心生不滿，向原告恫
    嚇稱：「如果我們家的違建被拆，一定要你全家死光光，要
    你們好看」等語。又90年10月7 日晚間，原告之子顧逸群與
    被告丙○○在大廈大廳發生爭執，並於返家後告知原告上情
    ，原告乃與顧國榮、顧逸群及顧逸群女友高伊玲共赴大廳，
    欲詢明事實原委，故而與被告丁○○、丙○○及丙○○之玉
    乙○○再生爭執，因高伊玲當場欲以相機拍照存證，引發被
    告丁○○不滿，乃動手阻攔並作勢奪取相機，原告見狀上前
    相助，被告丁○○、乙○○竟於90年10月8 日凌晨某時許，
    共同以徒手拉扯、抓打之方式傷害原告，致原告受有左耳紅
    腫併多處0.5 乘0.5 公分擦裂傷、右上臂紅腫4 乘4 公分、
    右前臂條狀0.5 乘1 公分紅腫、右手第4 指近端指節紅腫等
    傷害。被告等故意恐嚇、傷害之行為，使原告心生畏懼、身
    體遭受傷害，精神受有痛苦，原告自得為非財產上損害賠償
    之請求，爰依民法第184 條、第193 條、第195 條規定提起
    本件訴訟等語，並聲明：(一)被告丁○○、丙○○應連帶賠償
    原告新台幣（下同）20萬元及自起訴狀繕本送達翌日起至清
    償日止，按年息5%計算之利息。(二)被告丁○○、乙○○應連
    帶賠償原告30萬元及自起訴狀繕本送達翌日起至清償日止，
    按年息5%計算之利息。(三)原告願供擔保，請准宣告假執行。
二、被告則以：90年7 月15日是原告來被告住處按門玲，態度兇
    惡，被告丁○○、丙○○並未恐嚇原告，且原告於刑事審件
    審理已說明被告丙○○並未罵伊，只是叫伊滾回去，現又主
    張遭受恐嚇，顯係誣告。又被告丁○○、乙○○於93年10月
    8 日並未毆打原告，當時是原告打被告丁○○，被告乙○○
    僅係上前將其2 人拉開而已，且原告所受傷勢輕微，非毆打
    所得造成，應係被拉開時造成的，以原告所受傷勢而要求30
    萬元賠償，實屬過高等語，資為抗辯，並均聲明：(一)請求駁
    回原告之訴。(二)如受不利判決，被告等願供擔保，請准免予
    假執行。
三、查原告主張之上開事實，業據其提出診斷證明1 紙附於偵查
    卷內為證，證人張蘊華亦於刑案中迭次證稱伊有於90年7 月
    15日陪甲○○到丙○○、丁○○住處解釋拆違建是管委會的
    事情，不是個人可以決定的，但丙○○、丁○○根本不願意
    聽，丁○○說如果我們家違建怎麼樣，我要你們全家死光光
    ，丙○○說要你們全家好看，三字經、五字經也罵得很多（
    見91年6 月16日警詢、91年8 月21日偵查及94年3 月23日審
    判筆錄），且被告丁○○、乙○○於90年10月8 日確有與甲○○發生拉扯乙節，復據證人高伊玲（見92年1 月21日偵查
    筆錄）、顧國榮（見94年5 月25日審判筆錄）分別證述明確
    ，有各相關刑事案卷之影印卷宗（含台灣板橋地方法院檢察
    署90年度偵字第16764 號、91年度偵字第13140 號偵查卷及
    本院93年度簡字第339 號、93年度易字第382 號、91年度重
    訴字第6 號刑事卷宗）在卷可稽，並經本院核閱屬實。被告
    雖否認上情且以前詞置辯，但因與上開證據資料不符，洵無
    可採，自堪信原告之主張為真實。
四、按不法侵害他人之身體、健康、名譽、自由、信用、隱私、
    貞操，或不法侵害其他人格法益而情節重大者，被害人雖非
    財產上之損害，亦得請求賠償相當之金額；又數人共同不法
    侵害他人之權利者，連帶負損害賠償責任。民法第195 條第
    1 項、第185 條第1 項前段分別定有明文。本件被告丙○○
    、丁○○共同以加害生命、身體之事恐嚇原告，致原告心生
    畏懼；被告丁○○、乙○○共同傷害原告之身體，致原告受
    有左耳紅腫併多處0.5 乘0.5 公分擦裂傷、右上臂紅腫4 乘
    4 公分、右前臂條狀0.5 乘1 公分紅腫、右手第4 指近端指
    節紅腫等傷害，業已詳述如前，是原告依前開規定請求被告
    丙○○及丁○○、被告丁○○及乙○○分別連帶賠償其非財
    產上之損害，於法並無合。本院審酌原告自陳其小學畢業，
    目前為人幫傭，月入約2 萬2 千元，被告丁○○自陳大專畢
    業，目前養病中並無工作，被告乙○○自陳國小畢業，現無
    工作；被告丙○○自陳大專畢業，目前失業中等情，以及本
    院依職權調取之兩造財產所得調件明細表所載，原告並無財
    產，被告乙○○有汽車1 輛，被告丙○○93年度有股利所得
    62 2,809元、投資財產總額1,976,000 元，被告丁○○93年
    度股利所得共計275,882 元、投資之財產總額為5,641,530
    元，並參酌原告所受傷勢常非嚴重及其所受痛苦程度等一切
    情狀，認原告請求被告丙○○及丁○○連帶賠償20萬元、被
    告丁○○及乙○○連帶賠償30萬元之精神慰撫金，容屬過高
    ，應分別核減為5 萬元，方為妥適，逾此範圍之請求，為無
    理由，應予駁回。
五、綜上所述，原告依侵權行為法律關係，請求被告丙○○、丁○○連帶給付5 萬元及自起訴狀繕本送達翌日即93年5 月26
    日起至清償日止，按年息5%計算之利息，暨被告丁○○、乙○○連帶給付5 萬元及自起訴狀繕本送達翌日即93年5 月18
    日起至清償日止，按年息5%計算之利息，為有理由，應予准
    許。逾此部分之請求，則屬無據，應予駁回。
六、兩造均陳明願供擔保，請求為假執行及免為假執行之宣告，
    經核原告勝訴部份，因係所命給付之金額未逾50萬元之判決
    ，依民事訴訟法第389 條第1 項第5 款規定，應由法院依職
    權宣告假執行，故自毋庸命原告供擔而逕由本院依職權宣告
    之，至被告上開陳明，核與法律之規定相符，爰分別酌定相
    當之擔保金額宣告之。原告其餘假執行之聲請，則因訴之駁
    回而失所依附，不予准許。
七、訴訟費用負擔之依據：民事訴訟法第79條、第85條。
中　　華　　民　　國　　94　　年　　11　　月　　7 　　日
                  民事第二庭    法　官　程怡怡
本件正本係照原本作成
如對本判決上訴，須於判決送達後20日內向本院提起上訴
中　　華　　民　　國　　94　　年　　11　　月　　7 　　日
                                 書記官  楊姝晴
